【裁判字號】    99,重訴,8
【裁判日期】    991220
【裁判案由】    殺人等
【裁判全文】
臺灣臺東地方法院刑事判決               99年度重訴字第8號
公  訴  人  臺灣臺東地方法院檢察署檢察官
被      告  鄧家慶
指定辯護人  本院公設辯護人  丁經岳
上列被告因殺人等案件，經檢察官提起公訴（99年度偵字第1785
號），本院判決如下：
    主  文
鄧家慶未經許可，持有可發射子彈具殺傷力之土造獵槍，處有期
徒刑年貳月，併科罰金新臺幣萬元，罰金如易服勞役，以新
臺幣壹仟元折算壹日。扣案之土造獵槍壹枝（槍枝管制編號：0
000000000號）、制式霰彈拾伍顆、非制式霰彈捌顆，
均沒收；又殺人，處有期徒刑拾肆年。扣案之土造獵槍壹枝（槍
枝管制編號：0000000000號）、制式霰彈拾伍顆、非
制式霰彈捌顆，均沒收；又以加害生命、身體之事，恐嚇他人致
生危害於安全，處有期徒刑貳月。扣案之土造獵槍壹枝（槍枝管
制編號：0000000000號）、制式霰彈拾伍顆、非制式
霰彈捌顆，均沒收。應執行有期徒刑拾柒年，併科罰金新臺幣
萬元，罰金如易服勞役，以新臺幣壹仟元折算壹日。扣案之土造
獵槍壹枝（槍枝管制編號：0000000000號）、制式霰
彈拾伍顆、非制式霰彈捌顆，均沒收。
    犯  罪  事  實
一、鄧家慶明知未經許可，不得持有可發射子彈具有殺傷力之槍
    砲及子彈，為獵捕山豬，基於持有可發射子彈具有殺傷力之
    土造獵槍及子彈之犯意，未經許可，於民國99年 3月下旬某
    日晚上11時許，在花蓮縣富里鄉○○○○道靠近加油站之路
    旁，以新臺幣（下同）30,000元之代價，自真實姓名、年籍
    均不詳之成年人處，購得可發射口徑 12GAUGE制式霰彈而具
    有殺傷力之土造獵槍 1枝（槍枝管制編號0000000000號）及
    制式霰彈24顆、非制式霰彈12顆，並將之藏放於其臺東縣長
    濱鄉三間村20鄰南溪58之7 號之住所前方20公尺處樹林中之
    PVC管內而持有之；迄至99年 8月29日上午9時許，因細故與
    其平日感情不睦之胞弟鄧家璋發生爭吵，竟基於殺人之犯意
    ，於其住所內持用上開土造獵槍及霰彈朝鄧家璋左下腹部射
    擊 1發霰彈，致被害人腹部內臟多發性創傷、腹血，最後因
    出血性休克死亡（於同日上午11時15分死亡）；鄧家璋之妻
    許雅慧於上址內因聽聞槍響，迅至現場察看，鄧家慶復另行
    起意，手持上開土造獵槍，對許雅慧恫稱：「如離開現場或
    報警，就開槍打你」等語，以此等加害生命、身體之事恐嚇
    許雅慧，致許雅慧聽聞後心生畏怖而生危害於安全。旋經警
    方獲報前往現場處理，循線由鄧家慶引導員警前往藏放該土
    造獵槍之處所，起出並扣得上開土造獵槍 1枝（槍枝管制編
    號0000000000號）、制式霰彈23顆、非制式霰彈12顆及已擊
    發之空霰彈殼 1顆，經送請內政部警政署刑事警察局鑑定，
    始悉上情。
二、案經被害人許雅慧訴由臺東縣警察局成功分局報請臺灣臺東
    地方法院檢察署檢察官偵查起訴。
    理  由
一、證據能力部分：
（一）按被告以外之人於審判外之言詞或書面陳述，除法律有規
      定者外，不得作為證據，刑事訴訟法第159條第1項定有明
      文。經查：
    1.按審判長、受命法官或檢察官，得就鑑定事項有特別知識
      經驗或經政府機關委任有鑑定職務者，選任為鑑定人，或
      囑託醫院、學校或其他相當之機關、團體為鑑定，或審查
      他人之鑑定。鑑定之經過及其結果，應命鑑定人以言詞或
      書面報告，刑事訴訟法第198條、第206條第1項、第208條
      分別定有明文。查卷附內政部警政署刑事警察局99年10月
      18日刑鑑字第0990132160號鑑定書及內政部警政署刑事警
      察局99年10月21日刑鑑字第0990132151號鑑定書（見本院
      卷第15至16頁背面），雖非由檢察官或本院囑託鑑定，然
      於司法警察機關調查中之案件，為因應實務上或有量大、
      急迫之現狀，針對該類案件之性質，認為當然有鑑定之必
      要者，基於檢察一體原則，得由該管檢察長對於轄區內之
      案件，以事前概括選任鑑定人或囑託鑑定機關、團體之方
      式，俾便轄區內之司法警察官、司法警察對於調查中之此
      類案件，得即時送請先前已選任之鑑定人或囑託之鑑定機
      關、團體實施鑑定，該鑑定人或鑑定機關（團體）亦應視
      同受承辦檢察官所選任或囑託而執行鑑定業務（法務部92
      年9月1日法檢字第0920035083號函可資參照），觀諸臺灣
      高等法院檢察署已概括選任內政部警政署刑事警察局為轄
      區司法警察機關調查中案件有關槍彈有無殺傷力之鑑定事
      項之鑑定機關，此種由檢察機關概括選任鑑定人或概括囑
      託鑑定機關、團體，再轉知司法警察官、司法警察於調查
      犯罪時參考辦理之作為，法無明文禁止，係為因應現行刑
      事訴訟法增訂傳聞法則及其例外規定之實務運作而為，此
      種由司法警察官、司法警察依檢察官所概括選任之鑑定或
      囑託鑑定機關、團體所出具之機關鑑定書面，為實施鑑定
      之人員依專業知識經驗陳述其判斷意見，核與檢察官選任
      或囑託為鑑定之性質並無差異，依刑事訴訟法第159條第1
      項及同法第208條第1項準用第206條第1項之規定，為傳聞
      法則之例外，且與本件訴訟上之待證事實具有相當之關聯
      性，況經本院依法定調查證據程序提示被告及其指定辯護
      人並告以要旨，被告及其指定辯護人對於上揭鑑驗書始終
      不爭執其證據能力，揆諸上開說明，自均具證據能力。
    2.次按被告以外之人於審判外之陳述，雖不符同法第 159條
      之1至第 159條之4之規定，而經當事人於審判程序同意作
      為證據，法院審酌該言詞陳述或書面陳述作成時之情況，
      認為適當者，亦得為證據；又當事人、代理人或辯護人於
      法院調查證據時，知有第159條第1項不得為證據之情形，
      而未於言詞辯論終結前聲明異議者，視為有前項之同意，
      刑事訴訟法第159條之5定有明文。經查，證人許雅慧於警
      詢中、偵查中所為之證述、證人鄧家坤、鄧許鬢、鄧坤政
      於警詢中所為之證述，核屬被告以外之人於審判外之言詞
      陳述，然經本院於審判程序提示予被告及辯護人並告以要
      旨，經被告及辯護人表示無意見，且同意作為本案證據使
      用，業據被告及辯護人明確表示，在卷可稽（見本院99年
      11月18日準備程序筆錄），又本院審酌上開證人警詢筆錄
      之記載及於偵查中及本院調查及審理之陳述所處外在環境
      ，並無受非法取供之顯不可信之情況，且依其等筆錄作成
      當時之情況，均認為適當，依上開規定，渠等於警詢、偵
      查及本院調查及審理階段所為陳述均有證據能力。
（二）至卷附現場照片30張及相驗解剖照片 105張（見警卷第42
      至56頁及偵卷第47至68頁），均係以科學方法之方式拍攝
      記錄所留存之現場影像，固具文書證據之外觀，然其等未
      存在因「知覺」、「記憶」及「表達」等供述要素所可能
      產生錯誤或扭曲之情形，非屬供述證據，而為調查犯罪所
      得之證物，應無傳聞法則之適用。又上開現場照片均係於
      查獲後所拍攝，復查卷內現存事證均無積極證據足以懷疑
      或證明上揭照片有經偽造或變造之情形，且與本件訴訟上
      之待證事實具有相當之關聯性，再經本院依法定調查證據
      程序提示被告及其指定辯護人辨識無訛，自均具證據能力
      。
二、認定犯罪事實所憑之證據及理由：
（一）上揭犯罪事實，業據被告鄧家慶於警詢、偵查及本院調查
      、審理時均坦白承認，核與證人即告訴人許雅慧於警詢、
      偵查中時之證述、本院審理中之證述情節相符，並與證人
      鄧家坤、鄧許鬢、鄧坤政警詢時證稱之情形相合，復有內
      政部警政署刑事警察局99年10月21日刑鑑字第0990132151
      號鑑定書、內政部警政署刑事警察局99年10月18日刑鑑字
      第0990132160號鑑定書、臺東縣警察局成功分局搜索扣押
      筆錄、臺東縣警察局成功分局扣押物品收據暨扣押物品目
      錄表、臺東縣警察局槍枝初步檢視報告表、行政院衛生署
      花蓮醫院乙種診斷證明書、刑案現場測繪圖、臺東縣警察
      局處理刑事相驗案件初步調查報告暨報驗書、臺灣臺東地
      方法院檢察署相驗筆錄、臺灣臺東地方法院檢察署檢驗報
      告書、臺灣臺東地方法院檢察署相驗解剖筆錄、臺灣臺東
      地方法院檢察署相驗屍體證明書、臺灣臺東地方法院檢察
      署法醫解剖報告書、法務部法醫研究所（99）醫鑑字第09
      91103092號鑑定報告書各1份及相驗解剖照片105張、刑案
      現場照片30張等在卷可稽。
（二）另臺東縣警察局成功分局經被告同意搜索後，於臺東縣長
      濱鄉三間村20鄰58之7號前樹林內取出之制式霰彈殼1顆，
      經該局以99年9月3日成警刑偵字第0990038360號刑事案件
      證物採驗紀錄表送內政部警政署刑事警察局鑑定結果，認
      係已擊發之口徑12GAUGE制式彈殼；又扣案之土造獵槍1枝
      （槍枝管制編號0000000000），認係土造長槍，由具擊發
      機構之木質槍身及土造金屬槍管組合而成，擊發功能正常
      ，可供擊發口徑 12GAUGE制式霰彈使用，認具殺傷力。送
      鑑子彈35顆，其中23顆，認均係口徑 12GAUGE之制式霰彈
      ，採樣 8顆試射，可擊發，認均具殺傷力；另12顆，認均
      非制式霰彈，由口徑 12GAUGE制式霰彈換裝金屬彈丸而成
      ，採樣 4顆試射，可擊發，認均具殺傷力。送鑑長槍試射
      彈殼經與臺東縣警察局成功分局99年9月3日成警刑偵字第
      0990038360號刑事案件證物採驗紀錄表送鑑「鄧家慶涉嫌
      違反槍砲彈藥刀械管制條例案」之彈殼 1顆，經比對結果
      ，其彈底特徵紋痕相合，認係由同一槍枝所擊發等情，有
      內政部警政署刑事警察局99年10月21日刑鑑字第09901321
      51號鑑定書可查；且自被害人鄧家璋體內取出之鉛彈丸1
      包及白色彈墊 1個亦經內政部警政署刑事警察局以99年10
      月18日刑鑑字第0990132160號鑑定書，認係受撞擊變形之
      金屬彈丸及霰彈之塑膠填塞物。綜酌上情，均足證被害人
      鄧家璋確有遭到扣案之土造獵槍及子彈射擊之事實，是被
      告明知人體腹部內有多數重要臟器，朝之射擊將致死亡之
      結果，仍持扣案之槍彈，射擊被害人左下腹部 1發霰彈，
      致被害人腹部內臟多發性創傷、腹血，最後因出血性休克
      死亡，其顯有殺人之犯意及犯行。
（三）按刑法上所謂恐嚇，祇須行為人以足以使人心生畏怖之情
      事告知他人即為已足，其通知危害之方法並無限制，凡一
      切以直接之言語、舉動，或其他足使被害人理解其意義之
      方法或暗示其如不從將加危害，而使被害人心生畏怖者，
      均應包括在內。而該言語或舉動是否足以使他人生畏怖心
      ，應依社會一般觀念衡量之，如行為人之言語、舉動，依
      社會一般觀念，均認係惡害之通知，而足以使人生畏怖心
      時，即可認屬恐嚇（最高法院22年上字第1310號判例、73
      年度臺上字第1933號判決、84年度臺上字第 813號判決可
      資參照）。經查被害人之妻即告訴人許雅慧於聽到槍響後
      ，聞訊至現場察看，被告除在現場咆哮外，更對許雅慧恫
      嚇稱「如果離開現場或報警，就開槍打你」等語，此有被
      告之自白且與證人即告訴人許雅慧於警詢、偵查中之指述
      相符。再證人鄧家坤及鄧許鬢均於警詢時證稱，於案發當
      時有聽聞被告大聲咒罵，惟聽不清楚罵什麼等語，益徵被
      告之自白及告訴人之指述，應非虛構之詞。衡諸社會一般
      觀念，被告甫於開槍射擊被害人後，手中仍持射擊之槍枝
      ，對趕至現場之第三人，為上揭之恫嚇言詞，顯已足令一
      般人感覺生命及身體法益受到威脅，且告訴人於事後警詢
      時證稱：「因為我深怕他會再持槍傷害我，所以我都不敢
      動，也不敢報警」、「我深怕我大伯鄧家慶事後會再對我
      及兒子不利，希望法律保護我」等語；於偵查中針對檢察
      官關於被害人送醫時間之提問時證稱：「因為鄧家慶手上
      還拿著槍，並且說誰趕報警就打死誰」等語（見警卷第12
      至13頁、偵卷第19頁），均足認被告以上述加害生命之語
      ，已達足使告訴人心生畏怖之程度，致生危害於其安全。
（四）綜上所述，足認被告之自白確與事實相符，本案事證明確
      ，被告未經許可持有可發射子彈之土造獵槍、子彈及殺人
      、恐嚇危害安全等犯行，均堪認定，應依法論科。
三、論罪科刑部分：
（一）查扣案之槍枝係土造獵槍，由具擊發機構之木質槍身及土
      造金屬槍管組合而成，擊發功能正常，可供擊發口徑12GA
      UGE 制式霰彈使用；扣案之制式霰彈23顆及非制式霰彈12
      顆，可正常擊發，具殺傷力，均已如上述，核屬槍砲彈藥
      刀械管制條例第 4條第1項第1款所規定之可發射子彈具有
      殺傷力之槍砲及彈藥，依同條例第 5條之規定，非經中央
      主管機關許可，不得持有之。核被告所為，分別係犯槍砲
      彈藥刀械管制條例第8條第4項之未經許可持有可發射子彈
      具有殺傷力之槍砲罪、第12條第 4項未經許可持有子彈罪
      、刑法第271條第 1項之殺人罪、第305條之恐嚇危害安全
      罪。
（二）又被告自99年 3月下旬某日起取得上開土造獵槍及制式、
      非制式霰彈共36顆而持有之，迨至99年 8月29日始為警查
      獲，其於上開期間持有扣案之土造獵槍及霰彈，係犯罪行
      為之繼續，應論以一罪。其以一行為同時持有上開槍彈，
      係以一行為觸犯槍砲彈藥刀械管制條例第8條第4項及第12
      條第 4項二罪，應從一重即未經許可持有可發射子彈具有
      殺傷力之槍砲罪論處。
（三）再按未經許可持有槍、彈罪，其持有之繼續，為行為之繼
      續，至持有行為終了時，均論為一罪，不得割裂；若持有
      之後，以之犯他罪，二罪間之關係如何，端視開始持有之
      原因、動機或目的為斷。如前已非法持有槍、彈，後另起
      意犯罪，或意圖犯甲罪而持有槍、彈，卻持以犯乙罪，均
      應以數罪併罰論處；必因意圖犯某罪而持有槍、彈，嗣於
      繼續持有中，果持之以犯該罪，二罪間，依其情節，始得
      依想像競合犯或刑法修正前牽連犯之裁判上一罪關係從一
      重處斷（最高法院98年度臺上字第 851號判決可資參照）
      。查被告持有上開土造獵槍之初，並未有持之殺人及恐嚇
      告訴人之犯意，嗣於99年8月29日上午9時許，始因細故與
      被害人鄧家璋發生爭吵，方起意持槍殺害被害人鄧家璋，
      嗣又另行起意恐嚇許雅慧，是其所犯未經許可持有可發射
      子彈具有殺傷力之槍砲及殺人、恐嚇危害安全三罪間，犯
      意各別，罪名互異，應予分論併罰。
（四）另按犯槍砲彈藥刀械管制條例之罪，於偵查或審判中自白
      ，並供述全部槍砲、彈藥、刀械之來源及去向，因而查獲
      或因而防止重大危害治安事件之發生者，減輕或免除其刑
      ，槍砲彈藥刀械管制條例第18條第 4項固有明文。考其立
      法意旨，重在鼓勵具體供出其槍砲、彈藥、刀械之來源與
      流向（如依犯罪形態，僅有來源而無去向，或僅有去向而
      無來源者，祇要供述全部來源，或全部去向即可），以杜
      絕槍砲、彈藥或刀械續遭持為犯罪所用為目的，倘未因被
      告於偵查或審判中自白，並供述全部槍砲、彈藥之來源及
      去向，進而查獲或因而防止重大危害治安事件之發生者，
      自無該條規定之適用（最高法院98年度臺上字第518、312
      4 號判決意旨可資參照）。查被告雖於偵查及本院審理中
      自白犯罪，然依卷內現存事證，並無其他積極證據足認有
      何因其自白而查獲或因而防止重大危害治安事件發生之情
      事，自不得依槍砲彈藥刀械管制條例第18條第 4項之規定
      減輕或免除其刑，併此敘明。
（五）另按行為時因精神障礙或其他心智缺陷，致不能辨識其行
      為違法或欠缺依其辨識而行為之能力者，不罰。行為時因
      前項之原因，致其辨識行為違法或依其辨識而行為之能力
      ，顯著減低者，得減輕其刑，刑法第19條第1項、第2項分
      別定有明文。又94年2月2日修正公布，並自95年7月1日施
      行之刑法，關於責任能力有無之判斷標準，係採生理學及
      心理學之混合立法體例，就生理原因部分，以行為人有無
      精神障礙或其他心智缺陷為準，而心理結果部分，則以行
      為人之辨識其行為違法，或依其辨識而行為之能力，是否
      屬不能、欠缺或顯著減低為斷；前者，可依醫學專家之鑑
      定結果為據，倘行為人確有精神疾病或智能不足等生理上
      原因，則由法院就心理結果部分，判斷行為人是否因此等
      生理原因，而影響其是非辨識或行為控制之能力，此觀該
      條項之立法修正理由即明。查被告並無任何心智缺陷之疾
      病，雖於案發前與被害人鄧家璋及證人鄧坤政徹夜飲酒及
      玩牌，3人共飲用2瓶瓶裝米酒等情，為被告所坦認，且與
      證人許雅慧、鄧許鬢、鄧坤政於警詢時之證述相符，參以
      卷附被告呼氣酒精濃度測驗單，足見被告於案發前確有飲
      用米酒，惟酒精對人辨識其行為違法或依其辨識而行為之
      能力影響是否已達不能、欠缺或顯著降低之程度則因人而
      異，非可一概而論。觀諸被告於行為前能將所藏放之槍彈
      取出、並將子彈上膛，嗣又恫嚇許雅慧不得報警，於案發
      後除藏放槍彈外，尚擅取被告弟媳所有具執照之槍枝，並
      企圖與其胞弟鄧家祥勾串證詞，向受理員警表示係試槍誤
      擊被害人鄧家璋，意圖脫免罪責，顯見被告思慮清晰，雖
      有飲酒，但對其所為違法，當有所知悉，是本院據此綜合
      判斷結果，認被告行為時對外界事務知覺理會及判斷之能
      力，並未較普通人之平均程度顯著減退，堪信被告行為時
      之是非辨識能力及行為控制能力，並未因其飲酒而有不能
      、欠缺或顯著減低之情形，揆諸前揭規定與說明，尚無刑
      法第19條不罰或得減輕其刑之情形，附此敘明。
（六）至本院公設辯護人所提出辯護書及於審判中之辯護意旨略
      以：本件被告於案發經過3小時後呼氣酒精濃度仍達0.2MG
      /L（辯護書誤載為血液中酒精濃度），可見被告於行為時
      因受酒精催化作用影響，因思慮欠周，始有衝動之開槍殺
      人及恐嚇行為，再被告購買槍彈之初，目的僅在驅趕危害
      農作物之山豬，衡其動機良善，情堪憫恕，因認有刑法第
      59條之適用，請酌減，並從輕量刑云云。惟按犯罪之情狀
      顯可憫恕，認科以最低度刑仍嫌過重者，得酌量減輕其刑
      ，刑法第59條定有明文。考其立法意旨，科刑時原即應依
      同法第57條規定審酌一切情狀，尤應注意該條各款所列事
      項，以為量刑標準。刑法第59條所謂「犯罪之情狀顯可憫
      恕」，自係指裁判者審酌第57條各款所列事項以及其他一
      切與犯罪有關之情狀之結果，認其犯罪足堪憫恕者而言（
      即犯罪另有其特殊之原因與環境等等），即必於審酌一切
      之犯罪情狀，在客觀上顯然足以引起一般同情，認為縱予
      宣告法定最低刑度猶嫌過重者，始有其適用（最高法院38
      年臺上字第16號、45年臺上字第1165號、51年臺上字第89
      9 號判例可資參照）。本院審酌被告購買本件槍彈之動機
      ，雖非以更犯他罪為目的，然縱為保護作物不受野生動物
      侵擾，方式多端非必以持有具殺傷力之槍彈始能達其目的
      ，再者，具殺傷力之槍砲、彈藥未經許可不得持有，此為
      法律所明定，衡其目的乃此類槍械對社會生活潛在危害甚
      巨，若非嚴格禁止，無由保障社會生活之安穩，亦難回應
      人民對安全生活之期待。被告明知及此，仍借酒意，持以
      殺害胞弟、恐嚇弟媳致生危害於其等之生命安全，並已造
      成實害，所為顯屬不該，惡性難謂非重。準此，在客觀上
      無足以引起一般同情，認縱予宣告法定最低刑度猶嫌過重
      之情形，辯護人所稱尚難憑採，而無本條之適用更為酌減
      之理。
（七）爰審酌被告持有具殺傷力之土造獵槍歷時已久，對他人生
      命、身體及社會治安，業已造成潛在之危險，嗣因細故殺
      害胞弟，復另行起意持以作為恐嚇他人之手段，致被害人
      心生畏怖而生危害於安全，嚴重破壞社會安寧秩序，惟念
      及被告並無前科，素行尚佳，且於犯後尚能坦認犯行，態
      度良好，頗有悛悔之意，並配合警方起出該土造獵槍、霰
      彈35顆，終能與告訴人和解，被告母親並當庭請求從輕量
      刑等情，綜酌被告犯罪之動機、目的、手段、持有槍砲、
      子彈數量、槍枝殺傷力、生活狀況普通、教育程度為小學
      畢業等一切情狀，分別量處如主文所示之刑，且就罰金部
      分諭知易服勞役之折算標準，並定其應執行刑，再就罰金
      部分諭知易服勞役之折算標準。
（八）扣案之土造獵槍 1枝（槍枝管制編號：0000000000號）、
      制式霰彈15顆、非制式霰彈 8顆係屬違禁物，應依刑法第
      38條第1項第1款之規定宣告沒收。至扣案之擊發後所遺留
      之霰彈殼13顆（其中制式霰彈殼 1顆，為被告於案發時擊
      發所餘；另制式彈殼8顆、非制式彈殼4顆均為送鑑時測試
      所餘）、鉛彈丸1包、白色彈墊1個，因不具子彈之外型及
      功能，已無殺傷力，而失其違禁物之性質，爰均不另為沒
      收之諭知。
據上論斷，應依刑事訴訟法第299條第1項前段，槍砲彈藥刀械管
制條例第8條第4項、第12條第4項，刑法第11條前段、第271條第
1 項、第305條、第42條第3項前段、第51條第5款、第38條第1項
第1款，判決如主文。
本案經檢察官蘇到庭執行職務。
中    華    民    國    99    年    12    月    20    日
                  刑事第三庭    審判長法  官  陳弘能
                                      法  官  彭凱璐
                                      法  官  簡大倫
以上正本證明與原本無異。
如不服本判決應於收受送達後10日內向本院提出上訴書狀，並應
敘述具體理由；其未敘述上訴理由者，應於上訴期間屆滿後20日
內向本院補提理由書（均須按他造當事人之人數附繕本）。「切
勿逕送上級法院」。告訴人或被害人對於本判決如有不服，請書
具不服之理由狀，請求檢察官上訴者，其上訴期間之計算係以檢
察官收受判決正本之日期為準。
                                      書記官  潘正苓
中    華    民    國    99    年    12    月    21    日

司法院資訊處製作；財團法人民間司法改革基金會備份。
